臺灣花蓮地方法院刑事裁定
111年度聲字第143號
聲  請  人  臺灣花蓮地方檢察署檢察官
受  刑  人  蔡協和



上列聲請人因受刑人數罪併罰有二裁判以上，聲請定其應執行之
刑（111年度執聲字第99號），本院裁定如下：
    主  文
蔡協和犯如附表所示各罪所處之刑，應執行有期徒刑參拾年。
    理  由
一、聲請意旨略以：受刑人蔡協和因違反毒品危害防制條例案件
    ，先後經判決確定如附表所示之刑，應依刑法第53條、第51
    條第5款規定，定其應執行之刑，爰依刑事訴訟法第477條第
    1項聲請裁定等語。
二、按裁判確定前犯數罪者，併合處罰之；又宣告多數有期徒刑
    者，於各刑中之最長期以上，各刑合併之刑期以下，定其刑
    期。但不得逾30年，刑法第50條第1項前段、第51條第5款分
    別定有明文。再按法律上屬於自由裁量事項，尚非概無法律
    性之拘束，在法律上有其外部界限及內部界限。前者法律之
    具體規定，使法院得以具體選擇為適當裁判，此為自由裁量
    之外部界限。後者法院為自由裁量時，應考量法律之目的，
    法律秩序之理念所在，此為自由裁量之內部界限。法院為裁
    判時，二者均不得有所踰越。在數罪併罰而有二裁判以上，
    應定其應執行刑之案件，法院所為刑之酌定，固屬自由裁量
    事項，然對於法律之內、外部界限，仍均應受其拘束（最高
    法院91年度台非字第32號刑事判決參照）。
三、經查，受刑人因違反毒品危害防制條例案件，先後經本院判
    處如附表所示之刑，均確定在案，有如附表所示判決及臺灣
    高等法院被告前案紀錄表各1份在卷可稽，是本院為犯罪事
    實最後判決之法院，又如附表編號2至35所示之罪乃於如附
    表編號1所示之罪裁判確定前所犯，聲請人依刑事訴訟法第4
    77條第1項規定，聲請就如附表所示各罪合併定其應執行之
    刑，洵屬適法，應予准許。而受刑人所犯如附表所示各罪，
    其中如附表編號1至34所示之部分，曾經定應執行有期徒刑3
    0年，本院審酌受刑人所犯之罪的犯罪型態、罪質、法益相
    同，時間相近，各罪間獨立性薄弱，及比例原則、罪刑相當
    原則等自由裁量權限，並考量自由裁量之範圍應受內部性界
    限之拘束及不利益變更禁止原則，本案各刑合併最長刑期已
    達有期徒刑上限30年等情，而為整體評價後，裁定如主文所
    示之應執行刑。
四、又定應執行刑，因攸關國家刑罰權之行使，於受刑人之權益
    亦有重大影響，除顯無必要或有急迫情形外，法院於裁定前
    ，固允宜予受刑人以言詞、書面或其他適當方式陳述意見之
    機會，俾使程序保障更加周全。惟本案附表編號1至34前已
    經本院定應執行有期徒刑30年，即達法律規定之上限，顯無
    必要再命受刑人以言詞、書面或其他適當方式陳述意見，尚
    與前開裁定意旨無違，附此敘明。
五、依刑事訴訟法第477 條第1 項，裁定如主文。
中　　華　　民　　國　　111 　年　　3 　　月　　29　　日
                  刑事第五庭　    法　官　邱韻如
上列正本證明與原本無異。
如對本裁定不服，應於送達後5日內，向本院提出抗告狀（應抄
附繕本）。
中　　華　　民　　國　　111 　年　　3 　　月　　30　　日
                                書記官  呂姿穎

【附表】
編　　　　　號  1 2 3 罪　　　　　名  毒品危害防制條例 毒品危害防制條例 毒品危害防制條例 宣　　告　　刑  有期徒刑4年 有期徒刑4年 有期徒刑7年2月 犯　罪　日　期  105年10月13日 105年11月9日 105年11月17日 偵查(自訴)機關年　度　案　號  花蓮地檢106年度偵字第977號等 花蓮地檢106年度偵字第977號等 花蓮地檢106年度偵字第977號等 最　後事實審 法　　院 花蓮地院 花蓮地院 花蓮地院  案　　號 106年度訴字第79號、第207號 106年度訴字第79號、第207號 106年度訴字第79號、第207號  判決日期 106年9月5日 106年9月5日 106年9月5日 確　定判　決 法　　院 花蓮地院 花蓮地院 花蓮地院  案　　號 106年度訴字第79號、第207號 106年度訴字第79號、第207號 106年度訴字第79號、第207號  判決日期 107年9月25日 107年9月25日 107年9月25日 備註  編號1至34經本院以111年度聲字第34號裁定應執行有期徒刑30年。   
編　　　　　號  4 5 6 罪　　　　　名  藥事法 藥事法 毒品危害防制條例 宣　　告　　刑  有期徒刑8月 有期徒刑8月 有期徒刑1年2月 犯　罪　日　期  105年11月17日 105年11月19日 105年11月20日 偵查(自訴)機關年　度　案　號  花蓮地檢106年度偵字第977號等 花蓮地檢106年度偵字第977號等 花蓮地檢106年度偵字第977號等 最　後事實審 法　　院 花蓮地院 花蓮地院 花蓮地院  案　　號 106年度訴字第79號、第207號 106年度訴字第79號、第207號 106年度訴字第79號、第207號  判決日期 106年09月05日 106年09月05日 106年09月05日 確　定判　決 法　　院 花蓮地院 花蓮地院 花蓮地院  案　　號 106年度訴字第79號、第207號 106年度訴字第79號、第207號 106年度訴字第79號、第207號  判決日期 107年09月25日 107年09月25日 107年09月25日 備註  編號1至34經本院以111年度聲字第34號裁定應執行有期徒刑30年。   
編　　　　　號  7 8 9 罪　　　　　名  藥事法 藥事法 毒品危害防制條例 宣　　告　　刑  有期徒刑8月 有期徒刑8月 有期徒刑1年2月 犯　罪　日　期  105年11月21日 105年11月24日 105年11月26日 偵查(自訴)機關年　度　案　號  花蓮地檢106年度偵字第977號等 花蓮地檢106年度偵字第977號等 花蓮地檢106年度偵字第977號等 最　後事實審 法　　院 花蓮地院 花蓮地院 花蓮地院  案　　號 106年度訴字第79號、第207號 106年度訴字第79號、第207號 106年度訴字第79號、第207號  判決日期 106年9月05日 106年9月5日 106年9月5日 確　定判　決 法　　院 花蓮地院 花蓮地院 花蓮地院  案　　號 106年度訴字第79號、第207號 106年度訴字第79號、第207號 106年度訴字第79號、第207號  判決日期 107年9月25日 107年9月25日 107年9月25日 備註  編號1至34經本院以111年度聲字第34號裁定應執行有期徒刑30年。   
編　　　　　號  10 11 12 罪　　　　　名  毒品危害防制條例 毒品危害防制條例 毒品危害防制條例 宣　　告　　刑  有期徒刑8年6月 有期徒刑8年 有期徒刑8年 犯　罪　日　期  106年3月25日 106年3月26日 106年3月28日 偵查(自訴)機關年　度　案　號  花蓮地檢106年度偵字第3630號等 花蓮地檢106年度偵字第3630號等 花蓮地檢106年度偵字第3630號等 最　後事實審 法　　院 花高分院 花高分院 花高分院  案　　號 107年度上訴字第114號 107年度上訴字第114號 107年度上訴字第114號  判決日期 107年8月31日 107年8月31日 107年8月31日 確　定判　決 法　　院 最高法院 最高法院 最高法院  案　　號 107年度台上字第4148號 107年度台上字第4148號 107年度台上字第4148號  判決日期 107年10月25日 107年10月25日 107年10月25日 備註  編號1至34經本院以111年度聲字第34號裁定應執行有期徒刑30年。   
編　　　　　號  13 14 15 罪　　　　　名  毒品危害防制條例 毒品危害防制條例 毒品危害防制條例 宣　　告　　刑  有期徒刑15年6月 有期徒刑15年6月 有期徒刑3年10月 犯　罪　日　期  106年4月2日 106年4月9日 106年2月25日 偵查(自訴)機關年　度　案　號  花蓮地檢106年度偵字第3630號等 花蓮地檢106年度偵字第3630號等 花蓮地檢106年度偵字第2747號等 最　後事實審 法　　院 花高分院 花高分院 花高分院  案　　號 107年度上訴字第114號 107年度上訴字第114號 107年度上訴字第14號  判決日期 107年8月31日 107年8月31日 107年4月27日 確　定判　決 法　　院 最高法院 最高法院 最高法院  案　　號 107年度台上字第4148號 107年度台上字第4148號 107年度台上字第4649號  判決日期 107年10月25日 107年10月25日 107年12月13日 備註  編號1至34經本院以111年度聲字第34號裁定應執行有期徒刑30年。   
編　　　　　號  16 17 18 罪　　　　　名  毒品危害防制條例 毒品危害防制條例 毒品危害防制條例 宣　　告　　刑  有期徒刑3年10月 有期徒刑5年 有期徒刑5年 犯　罪　日　期  106年2月26日 106年4月18日 106年4月23日 偵查(自訴)機關年　度　案　號  花蓮地檢106年度偵字第2747號等 花蓮地檢106年度偵字第2747號等 花蓮地檢106年度偵字第2747號等 最　後事實審 法　　院 花高分院 花高分院 花高分院  案　　號 107年度上訴字第14號 107年度上訴字第14號 107年度上訴字第14號  判決日期 107年4月27日 107年4月27日 107年4月27日 確　定判　決 法　　院 最高法院 最高法院 最高法院  案　　號 107年度台上字第4649號 107年度台上字第4649號 107年度台上字第4649號  判決日期 107年12月13日 107年12月13日 107年12月13日 備註  編號1至34經本院以111年度聲字第34號裁定應執行有期徒刑30年。   
編　　　　　號  19 20 21 罪　　　　　名  毒品危害防制條例 毒品危害防制條例 毒品危害防制條例 宣　　告　　刑  有期徒刑6年2月 有期徒刑3年11月 有期徒刑3年11月 犯　罪　日　期  106年5月19日 106年5月31日 106年6月4日 偵查(自訴)機關年　度　案　號  花蓮地檢106年度偵字第2747號等 花蓮地檢106年度偵字第2747號等 花蓮地檢106年度偵字第2747號等 最　後事實審 法　　院 花高分院 花高分院 花高分院  案　　號 107年度上訴字第14號 107年度上訴字第14號 107年度上訴字第14號  判決日期 107年4月27日 107年4月27日 107年4月27日 確　定判　決 法　　院 最高法院 最高法院 最高法院  案　　號 107年度台上字第4649號 107年度台上字第4649號 107年度台上字第4649號  判決日期 107年12月13日 107年12月13日 107年12月13日 備註  編號1至34經本院以111年度聲字第34號裁定應執行有期徒刑30年。   
編　　　　　號  22 23 24 罪　　　　　名  毒品危害防制條例 毒品危害防制條例 毒品危害防制條例 宣　　告　　刑  有期徒刑3年8月 有期徒刑3年8月 有期徒刑4年2月 犯　罪　日　期  106年4月29日 106年5月29日 106年2月22日 偵查(自訴)機關年　度　案　號  花蓮地檢106年度偵字第3829號等 花蓮地檢106年度偵字第3829號等 花蓮地檢110年度偵緝字第188號 最　後事實審 法　　院 花高分院 花高分院 花蓮地院  案　　號 107年度原上訴字第41號、第42號 107年度原上訴字第41號、第42號 110年度訴字第186號  判決日期 108年6月27日 108年6月27日 110年11月29日 確　定判　決 法　　院 最高法院 最高法院 花蓮地院  案　　號 109年度台上字第2794號、第3274號 109年度台上字第2794號、第3274號 110年度訴字第186號  判決日期 109年7月15日 109年7月15日 110年12月30日 備註  編號1至34經本院以111年度聲字第34號裁定應執行有期徒刑30年。   
編　　　　　號  25 26 27 罪　　　　　名  毒品危害防制條例 毒品危害防制條例 毒品危害防制條例 宣　　告　　刑  有期徒刑4年2月 有期徒刑4年2月 有期徒刑4年2月 犯　罪　日　期  106年2月24日 106年2月25日 106年2月27日 偵查(自訴)機關年　度　案　號  花蓮地檢110年度偵緝字第188號 花蓮地檢110年度偵緝字第188號 花蓮地檢110年度偵緝字第188號 最　後事實審 法　　院 花蓮地院 花蓮地院 花蓮地院  案　　號 110年度訴字第186號 110年度訴字第186號 110年度訴字第186號  判決日期 110年11月29日 110年11月29日 110年11月29日 確　定判　決 法　　院 花蓮地院 花蓮地院 花蓮地院  案　　號 110年度訴字第186號 110年度訴字第186號 110年度訴字第186號  判決日期 110年12月30日 110年12月30日 110年12月30日 備註  編號1至34經本院以111年度聲字第34號裁定應執行有期徒刑30年。   
編　　　　　號  28 29 30 罪　　　　　名  毒品危害防制條例 毒品危害防制條例 毒品危害防制條例 宣　　告　　刑  有期徒刑4年2月 有期徒刑4年2月 有期徒刑4年2月 犯　罪　日　期  106年2月28日 106年3月1日 106年3月3日 偵查(自訴)機關年　度　案　號  花蓮地檢110年度偵緝字第188號 花蓮地檢110年度偵緝字第188號 花蓮地檢110年度偵緝字第188號 最　後事實審 法　　院 花蓮地院 花蓮地院 花蓮地院  案　　號 110年度訴字第186號 110年度訴字第186號 110年度訴字第186號  判決日期 110年11月29日 110年11月29日 110年11月29日 確　定判　決 法　　院 花蓮地院 花蓮地院 花蓮地院  案　　號 110年度訴字第186號 110年度訴字第186號 110年度訴字第186號  判決日期 110年12月30日 110年12月30日 110年12月30日 備註  編號1至34經本院以111年度聲字第34號裁定應執行有期徒刑30年。   
編　　　　　號  31 32 33 罪　　　　　名  毒品危害防制條例 毒品危害防制條例 毒品危害防制條例 宣　　告　　刑  有期徒刑4年2月 有期徒刑4年2月 有期徒刑4年3月 犯　罪　日　期  106年3月9日 106年3月11日 106年3月31日 偵查(自訴)機關年　度　案　號  花蓮地檢110年度偵緝字第188號 花蓮地檢110年度偵緝字第188號 花蓮地檢110年度偵緝字第188號 最　後事實審 法　　院 花蓮地院 花蓮地院 花蓮地院  案　　號 110年度訴字第186號 110年度訴字第186號 110年度訴字第186號  判決日期 110年11月29日 110年11月29日 110年11月29日 確　定判　決 法　　院 花蓮地院 花蓮地院 花蓮地院  案　　號 110年度訴字第186號 110年度訴字第186號 110年度訴字第186號  判決日期 110年12月30日 110年12月30日 110年12月30日 備註  編號1至34經本院以111年度聲字第34號裁定應執行有期徒刑30年。   
編　　　　　 號  34 35 以下空白 罪　　　　 　名  毒品危害防制條例 毒品危害防制條例  宣告刑  有期徒刑4年3月 有期徒刑3年8月  犯罪日期  106年4月3日 106年5月27日  偵查(自訴)機關年度案號  花蓮地檢110年度偵緝字第188號 花蓮地檢110年度偵緝字第189號  最　後 事實審 法　　院 花蓮地院 花蓮地院   案　　號 110年度訴字第186號 110年度訴字第187號   判決日期 110年11月29日 111年1月26日  確  定 判  決 法　　院 花蓮地院 花蓮地院   案　　號 110年度訴字第186號 110年度訴字第187號   判決日期 110年12月30日 111年3月3日  備註  編號1至34經本院以111年度聲字第34號裁定應執行有期徒刑30年。